【裁判字號】    95,訴,1567
【裁判日期】    951011
【裁判案由】    搶奪等
【裁判全文】
臺灣彰化地方法院刑事判決              95年度訴字第1567號
公  訴  人  臺灣彰化地方法院檢察署檢察官
被      告  乙○○
上列被告因搶奪等案件，經檢察官提起公訴（九十五年度偵字第
七一八五號），本院裁定依簡式審判程序判決如下：
    主  文
乙○○意圖為自已不法之所有，而搶奪他人之動產，累犯，處有
期徒刑壹年肆月；又行使變造之機車車牌，足以生損害於公眾及
他人，累犯，處有期徒刑參月。應執行有期徒刑壹年伍月。
    事  實
一、乙○○前於民國九十一年間，曾因搶奪、偽造文書及施用第
    一級毒品案件，經本院各判處有期徒刑二年六月、四月及八
    月確定，嗣並裁定應執行有期徒刑三年四月，而其入監執行
    前開案件後，於九十四年十月十二日假釋出監，並於同年十
    二月二十九日因假釋付保護管束期滿未經撤銷，而視為執行
    完畢。詎猶不知悔改，竟基於行使變造特種文書之犯意，於
    九十五年七月二日十七時許，在其彰化縣員林鎮○○里○○
    路二八八巷一號住處內，以黑色膠帶將其父親賴添松所有之
    車牌號碼：ＫＴＰ—三四二號重型機車之車牌，改貼變造為
    ＫＩＰ—八四二號後，即騎乘該機車外出而行使上開變造車
    牌，足以生損害於賴添松及公路監理機關管理車牌號碼之正
    確性。嗣於同日十七時四十五分許，乙○○騎乘上揭機車行
    經彰化縣員林鎮○○里○○路七十三號前時，見甲○○行走
    於路旁而有機可乘，竟意圖為自己不法之所有，趁甲○○不
    及防備之際，徒手搶奪甲○○所有之咖啡色皮包一只（內有
    國民身分證、國泰銀行信用卡、中國信託商業銀行信用卡各
    一張、手機一支及現金新臺幣一萬五千元等財物）得手。乙
    ○○所搶得之財物，除現金部分供己花用殆盡外，其餘證件
    等財物則丟棄於彰化縣員林鎮○○里○○路一巷排水溝內。
    嗣經警調閱案發現場監視錄影帶，始循線查悉上情。
二、案經甲○○訴由彰化縣警察局員林分局報告臺灣彰化地方法
    院檢察署檢察官偵查起訴。
    理  由
一、上揭犯罪事實，業據被告乙○○於本院準備程序及審理時坦
    承不諱，核與被害人即證人甲○○於警詢、偵查中指證之情
    節相符，並有被告行搶時穿著之白色Ｔ恤一件扣案及車籍作
    業系統─查詢認可資料一紙、監視錄影帶翻拍照片四張附卷
    可稽，足認被告之自白與事實相符，本件事證已臻明確，被
    告上開搶奪及行使變造車牌之犯行均堪認定。
二、按汽車牌照包括號牌及行車執照，為行車之許可憑證，由汽
    車所有人向公路監理機關申請登記，檢驗合格後發給之，道
    路交通安全規則第八條定有明文。故汽車牌照為公路監理機
    關發給，固具有公文書之性質，惟依上開法條之規定，汽車
    牌照僅為行車之許可憑證，自屬刑法第二百十二條所列之特
    許證之一種（參照最高法院六十三年台上字第一五五○號判
    例意旨）。是核被告乙○○所為，係犯刑法第二百十六條、
    第二百十二條之行使變造車牌罪及同法第三百二十五條第一
    項之搶奪罪。其變造車牌後復持以行使，則變造之低度行為
    應為行使之高度行為所吸收，不另論處。又其所犯上開二罪
    ，犯意各別，行為互殊，應分論併罰之。末查被告前於九十
    一年間，曾因搶奪、偽造文書及施用第一級毒品案件，經本
    院各判處有期徒刑二年六月、四月及八月確定，嗣並裁定應
    執行有期徒刑三年四月，而其入監執行前開案件後，於九十
    四年十月十二日假釋出監，並於同年十二月二十九日因假釋
    付保護管束期滿未經撤銷，而視為執行完畢等情，有卷附臺
    灣高等法院被告全國前案紀錄表及臺灣彰化地方法院檢察署
    刑案資料查註紀錄表可憑，則其受有期徒刑之執行完畢後，
    五年內故意再犯有期徒刑以上之上開二罪，均構成累犯，均
    應依法加重其刑。爰審酌被告年輕力壯，身體四肢無殘缺，
    竟不思以正當途徑獲取所需，反而以搶奪之方式任取他人財
    物，輕忽他人財產法益，嚴重破壞社會秩序，又行使變造車
    牌，損害公眾及他人，暨考量其所搶得財物之價值，及犯罪
    後坦承犯行、尚有悔悟之心等一切情狀，就其所犯上開二罪
    各量處如主文所示之刑，並定其應執行刑，以資懲儆。扣案
    之白色Ｔ恤一件，及被告用以變造車牌而未扣案之黑色膠布
    ，雖均為被告所有，惟前者本係被告一般穿著之衣物，尚非
    供本件犯罪所用之物，後者則未經扣案，且被告供承已丟棄
    上開黑色膠布之情，是以為符法律規定及避免執行困難，爰
    均不另為沒收之諭知，併此說明。
據上論斷，應依刑事訴訟法第二百七十三條之一第一項、第二百
九十九條第一項前段，刑法第二百十二條、第二百十六條、第三
百二十五條第一項、第四十七條第一項、第五十一條第五款，刑
法施行法第一條之一，判決如主文。
本案經檢察官高如應到庭執行職務。
中    華    民    國    95    年    10    月    11    日
                        臺灣彰化地方法院刑事第一庭
                                      法  官    紀佳良
以上正本證明與原本無異。
如不服本判決，應於判決送達後十日內向本院提出上訴狀(須附繕
本 )。
告訴人或被害人對於判決如有不服具備理由請求檢察官上訴者，
其上訴期間之計算係以檢察官收受判決正本之日期為準。
中    華    民    國    95    年    10    月    12    日
                                      書記官    王惠嬌
附錄本案論罪科刑法條：
刑法第二百十二條：
偽造、變造護照、旅券、免許證、特許證及關於品行、能力服務
或其他相類之證書、介紹書，足以生損害於公眾或他人者，處一
年以下有期徒刑、拘役或三百元以下罰金。
刑法第二百十六條：
行使第二百十條至第二百十五條之文書者，依偽造、變造文書或
登載不實事項或使登載不實事項之規定處斷。
刑法第三百二十五條第一項：
意圖為自己或第三人不法之所有，而搶奪他人之動產者，處六月
以上五年以下有期徒刑。


司法院資訊處製作；財團法人民間司法改革基金會備份。
